【裁判字號】    97,小上,33
【裁判日期】    970429
【裁判案由】    清償借款
【裁判全文】
臺灣士林地方法院民事裁定              97年度小上字第33號
上  訴  人  乙○○
被上訴人    新光行銷股份有限公司
法定代理人  甲○○
上列當事人間請求清償借款事件，上訴人對於中華民國97年3 月
5 日本院內湖簡易庭第一審判決（96年度湖小字第2434號），提
起上訴，本院裁定如下：
    主  文
上訴駁回。
第二審訴訟費用新臺幣壹仟伍佰元由上訴人負擔。
    理  由
一、按關於請求給付金錢或其他代替物或有價證券之訴訟，其標
    的金額或價額在新臺幣（下同）壹拾萬元以下者，適用小額
    程序；次按對於小額訴訟之第一審裁判之上訴，非以其違背
    法令為理由不得為之，民事訴訟法第436 條之8 第1 項、第
    436 條之24第2項 分別定有明文。又按上訴狀內應記載上訴
    理由，表明下列各款事項：一、原判決所違背之法令及其具
    體內容。二、依訴訟資料可認為原判決有違背法令之具體事
    實，觀諸民事訴訟法第436 條之25規定甚明。亦即其上訴狀
    應就第一審判決如何違背法令為具體之指摘，並揭示該法規
    之條項或其內容，若係成文法以外之法則，應揭示該法則之
    旨趣，倘為司法院解釋或最高法院之判例，則應揭示該判解
    之字號或其內容，或揭示如何當然違背法令之事實，上訴狀
    如未依此項方法表明者，即難認為已對第一審判決之違背法
    令有具體之指摘（最高法院71年度臺上字第314 號判例參照
    ）。對於未合法表明上訴理由之不合法上訴，小額訴訟程序
    第二審法院應依民事訴訟法第436 條之32第2 項準用同法第
    444 條第1 項前段規定，以裁定駁回之（最高法院26年鄂上
    字第236 號判例意旨參照）。
二、本件訴訟標的金額為10萬元以下，原審乃依小額訴訟程序審
    理，而上訴人對於該小額訴訟第一審判決不服，於民國97年
    4 月7 日提出上訴，核其上訴狀所載理由，略以：(一)上訴人
    所持之華南商業銀行卡片為「金融信用卡」，並非純粹信用
    卡，上訴人僅在刷卡消費時才會取得消費帳單明細，故本件
    並未取得消費明細資料，上訴人無從得知每月扣款金額係流
    向被上訴人之帳戶，原審仍稱上訴人係持信用卡消費，由華
    南商業銀行寄發的消費扣款明細，應足以知悉借貸契約成立
    情事，其認定顯與實情不符；(二)被上訴人稱曾以電話向上訴
    人照會，卻無法提出證明，原審法官應判決負舉證責任之被
    上訴人敗訴，但原審卻以「被告（上訴人）辯稱不知向新光
    銀行貸款，顯有違常理」一語帶過，不知其心證由何而來；
    (三)原審判決採信被上訴人依貸款契約書約定所為之主張，認
    為應以週年利率20% 計算利息，卻未說明理由，本件實應以
    法定週年利率5%計算始為合理；(四)原審判決表示「被告主張
    本案有適用外國法例之必要」，惟上訴人根本未曾引用外國
    立法例，可見原審法官未用心詳讀上訴人之答辯狀，兩造言
    詞辯論、攻防實無必要，僅憑第一審法官之見解即可定奪判
    決結果云云。均係對原審取捨證據、認定事實之職權事項任
    加指摘，並未具體指出原判決違背何等法規之內容及事實，
    揆諸上開說明，其上訴即難認為合法，爰依法裁定駁回其上
    訴。
三、本件訴訟費用額，確定如主文所示之金額，並應由上訴人負
    擔。
四、據上論結，依民事訴訟法第436 條之32第1 項、第436 條之
    19 第1項、第95條、第78條，裁定如主文。
中    華    民    國    97    年    4     月    29    日
                  民事第二庭  審判長法  官  俞慧君
                                    法  官  李瑜娟
                                    法  官  王怡雯
以上正本證明與原本無異。
本判裁定不得抗告。
中    華    民    國    97    年    5     月     2    日
                                    書記官  鄒文南


司法院資訊處製作；財團法人民間司法改革基金會備份。
